# 请问财务报告的一般规定的披露规则中，

提问人：lhj229 时间：2010-04-10 12:20:56
“从母公司所有者权益冲减子公司少数股东分担的本期亏损超过少数股东在该子公司期初所有者权益中享有的份额后的余额”这是什么意思

回答人：chenyiwei
回复 楼主 lhj229 的帖子即在非全资子公司发生超额亏损的情况下，按合并报表会计准则规定，由于无法证明少数股东有义务、有能力承担该项超额亏损，故将按股权比例计算原应由少数股东承担的超额亏损部分冲减归属母公司股东的净资产的金额。